臺灣臺南地方法院刑事判決　　　　　　　　　　　　九十三年度訴字第一二一一號
　　公　訴　人　臺灣臺南地方法院檢察署檢察官
　　被　　　告　甲○○
右列被告因違反毒品危害防制條例案件，經檢察官提起公訴（九十三年度毒偵字第一
七九二號）及移
就被訴犯罪事實為有罪之陳述，經本院裁定由受命法官獨任進行簡式審判程序，判決
如左：
    主    文
甲○○連續施用第一級毒品，累犯，處有期徒刑拾月。存於扣案注射針筒貳支、分裝
匙貳支內之第一級毒品海洛因殘渣（量微均無法磅秤）沒收銷燬之；扣案注射針筒貳
支、分裝匙貳支及橡皮管壹條均沒收。
    事    實
一、甲○○前於民國八十八年間因施用毒品案件，經本院以八十八年度毒聲字第八八
    六號裁定送觀察、勒戒後，認有繼續施用毒品之傾向，再依本院八十八年度毒聲
    字第一五七五號裁定令入戒治處所施以強制戒治一年，嗣因戒治成效經評定合格
    ，認無繼續戒治之必要，經本院以八十八年度毒聲字第三三一三號裁定停止戒治
    ，所餘戒治期間，付保護管束，嗣經交付保護管束期滿，由臺灣臺南地方法院檢
    察署檢察官於八十九年六月七日以八十九年度戒毒偵字第三四二號為不起訴處分
    確定。甲○○復於八十九年間，因施用第一級毒品海洛因案件，經依本院八十九
    年度毒聲字第二八五四號裁定令入戒治處所施以強制戒治，而於九十年十一月十
    九日強戒治期滿，並由臺灣臺南地方法院檢察署檢察官提起公訴，本院於八十九
    年十二月十九日以八十九年度訴字第一二０九號判處有期徒刑七月確定，於九十
    年十二月十八日送監執行，甫於九十一年七月十三日縮短刑期執行完畢。詎其猶
    不知悔改，又基於施用第一級毒品海洛因之概括犯意，自九十三年七月十五日後
    某日起至九十三年九月十五日晚間九時許回溯前二十六小時內之某時止，在其位
    於臺南市○○區○○街一四六巷一四八號之住處內，連續施用第一級毒品海洛因
    多次。嗣於九十三年九月十五日下午四時許，為警持搜索票至其前揭住處搜索時
    ，扣得甲○○所有供作為施用第一級毒品海洛因用之注射針筒二支、分裝匙二支
    及橡皮管一條（以上各物內均有第一級毒品海洛因殘渣、量微無法磅秤），並經
    其同意採尿送驗而查獲。
二、案經臺南市警察局第四分局報請臺灣臺南地方檢察署檢察官偵查起訴暨臺灣臺南
    地方法院檢察署檢察官移送本院併案審理。
    理    由
一、右揭犯罪事實，業據被告甲○○於本院審理時坦承不諱，且被告為警查獲後於九
    十三年九月十五日所採集之尿液經送檢驗結果，呈現嗎啡陽性反應（按海洛因係
    由嗎啡經化學合成而製得，經注射人體後，因代謝而分解又生成嗎啡，因此海洛
    因在進入人體後，均以嗎啡型態排放於尿液中），有臺南市衛生局九十三年十月
    一日（煙）南市衛驗字第九三０九四五號檢驗成績書以及台灣檢驗科技股份有限
    公司九十三年十月六日KＺ000000000000號檢驗報告各一份在卷可稽，是被告自白
    核與事實相符，其連續施用第一級毒品犯行堪以認定。又被告前於八十八年間因
    施用毒品案件，經裁定送觀察、勒戒後，認有繼續施用毒品之傾向，經本院以八
    十八年度毒聲字第一五七五號裁定令入戒治處所施以強制戒治一年，嗣經停止戒
    治且交付保護管束期滿，由臺灣臺南地方法院檢察署檢察官於八十九年六月七日
    ，以八十九年度戒毒偵字第三四二號為不起訴處分確定，其後於八十九年間復因
    施用第一級毒品海洛因案件，經依本院裁定令入戒治處所施以強制戒治，而於九
    十年十一月十九日強制戒治期滿等情，有臺灣高等法院被告全國前案紀錄表、台
    灣台南地方法院檢察署刑案資料查註紀錄表各乙份附卷足憑。從而，本件事證明
    確，堪以認定，應依法論科。
二、查海洛因屬毒品危害防制條例第二條第二項第一款所列之第一級毒品，是核被告
    甲○○所為，係犯毒品危害防制條例第十條第一項之施用第一級毒品罪。其施用
    前後持有第一級毒品海洛因之低度行為，為其施用之高度行為吸收，不另論罪。
    被告先後多次施用第一級毒品之犯行，時間緊接，方法相同，所犯係構成要件同
    一之罪名，顯係基於概括犯意反覆為之，為連續犯，應依法加重其刑。又被告前
    因違反毒品危害防制條例案件，經本院以八十九年訴字第一二０九號判處有期徒
    刑七月確定，甫於九十一年七月十三日縮短刑期執行完畢，有卷附臺灣高等法院
    被告全國前案紀錄表可按，其受有期徒刑之執行完畢，五年內再犯本件有期徒刑
    以上之罪，為累犯，應依法遞加重其刑。至臺灣台南地方法院檢察署檢察官移送
    併辦（九十三年度毒偵字第二一八○號）之事實業已包含於起訴事實範圍內，應
    予敘明。爰審酌被告前已因施用毒品行為，經送觀察勒戒、強制戒治，仍再犯本
    案，顯見其意志力薄弱，未能戒除施用毒品之惡習，惟念施用毒品行為本質上乃
    屬對自我身心健康之自戕行為，尚未生巨大危害於整體社會，及其犯後坦承犯行
    ，態度良好等一切情狀，量處如主文所示之刑。又扣案之注射針筒二支、分裝匙
    二支及橡皮管一條為被告所有供施用第一級毒品海洛因之用，業據被告供承在卷
    可按，上述各物內所殘存之第一級毒品海洛因殘渣（量微均無法磅秤），應依毒
    品危害防制條例第十八條第一項前段規定沒收並銷燬之；扣案之注射針筒二支、
    分裝匙二支及橡皮管一條，依刑法第三十八條第一項第二款規定沒收之。
據上論斷，應依刑事訴訟法第二百七十三條之一第一項、第二百九十九條第一項前段
，毒品危害防制條例第十條第一項、第十八條第一項前段，刑法第十一條前段、第五
十六條、第四十七條、第三十八條第一項第二款，判決如主文。
本案經檢察官乙○○到庭執行職務。
中      華      民      國    九十三    年     十二     月    二十三    日
                                  臺灣臺南地方法院刑事第五庭
                                          法  官   張家瑛
右正本證明與原本無異。
如不服本判決，應於判決送達後十日內，向本院提出上訴狀。
                                          書記官   許悉愛
中      華      民      國    九十三    年     十二     月    二十四    日
附錄法條：
毒品危害防制條例第十條第一項：
施用第一級毒品者，處六月以上五年以下有期徒刑
